【裁判字號】    89,易,263
【裁判日期】    890301
【裁判案由】    贓物
【裁判全文】
臺灣桃園地方法院刑事判決                          八十九年度易字第二六三號
    公  訴  人  臺灣桃園地方法院檢察署檢察官
    被      告  乙○○
右列被告因贓物案件，經檢察官提起公訴（八十九年度偵字第五七八號），本院判決
如左：
    主      文
乙○○收受贓物，累犯，處有期徒刑柒月。
    事      實
一、乙○○曾於八十七年間，因贓物、妨害兵役等案件，分經台灣高等法院及本院判
    處有期徒刑六月及五月確定，於八十八年九月十二日執行完畢。猶不知悔改，明
    知不詳年籍、姓名之綽號「小張」者，所持有之車牌號碼號ＵＺＡ－０六八號輕
    機車（係彭武等於八十八年十一月廿四日十六時，在桃園縣新屋鄉埔頂村十一號
    前失竊），係來路不明之贓物，竟於八十九年一月一日下午十時許，在桃園縣龍
    潭鄉永欣戲院對面某不詳名稱之電動遊樂場前，自該「小張」收受，供己使用，
    嗣於八十九年一月二日下午六時許，乙○○騎乘上開機車行經桃園縣龍潭鄉○○
    路四一六巷口時，為警查獲，並扣得鑰匙一把。
二、案經桃園縣警察局八德分局報請台灣桃園地方法院檢察署檢察官偵查起訴。
    理      由
一、訊據被告乙○○，坦承於前揭時、地，收受綽號「小張」上開輕機車不諱，惟矢
    口否認有贓物犯行，辯稱：伊不知上開輕機車係贓物云云；然查，被告於偵查中
    一再供稱：伊不知小張之真實姓名，亦無法聯絡其人，只約好在永欣戲院還車等
    語，惟被告與該綽號小張者約好還車時間為八十九年一月二日中午十二時許，業
    據被告於警訊中供明在卷，然被告直至被查獲時猶未歸還予其所稱之小張者，此
    顯與其所辯不符；其後又稱：可能小張知道該車係贓車，不敢拿回去，故伊至其
    所指定之時地，欲還車時，也未見其人云云，然，被告自少年時期即因竊盜等案
    件進出法院多次，有台灣高等法院被告全國前案紀錄表在卷可按，其豈可能不知
    收受機車應有合法之證件，況被告對該綽號小張者只知其人其他全然不知，相對
    而言，該綽號小張自亦同此情況，在二者互不知對方底細之情況下，參以被告之
    前科資料，而被告竟予以收受，顯見被告知悉該機車係來路不明之物甚明，又該
    車確係彭武等所失竊而屬贓車，亦據被害人甲○○（即彭武等之子）於警訊中供
    述明確，並有車輛竊盜資料個別查詢報表在卷足憑，此外，並有贓物認領保管單
    一紙在卷可稽，被告空言否認，顯為卸責之詞，不足採信。是以本件事證明確，
    被告之犯行洵堪認定。
二、核被告所為，係犯刑法第三百四十九條第一項之收受贓物罪。又被告乙○○曾於
    八十七年間，因贓物、妨害兵役等案件，分經台灣高等法院及本院判處有期徒刑
    六月及五月確定，於八十八年九月十二日執行完畢，此有台灣桃園地方法院檢察
    署刑案資料查註紀錄表附卷可按，五年內再犯有期徒刑以上之罪為累犯，應依法
    加重其刑。爰審酌被告犯罪之動機、目的、剛由監獄回歸社會即再犯案、所生之
    危害、犯罪後態度等一切情狀，量處如主文所示之刑。又被告雖曾於少年時期有
    四次竊盜記錄，且多件竊盜案件繫屬於本院，惟一則係少年時期，一則猶有審理
    中，尚難因此而據論其有犯罪之習慣，而本件亦已考量其剛由監獄回歸社會即再
    犯案等情，而量處如主文所示之刑，已甚為妥適，是以公訴人聲請對被告為強制
    工作三年及量處有期徒刑一年二月等情，均無從照准。至扣案之鑰匙一支，並非
    被告所有，本院依法亦無從為沒收之諭知。
據上論斷，應依刑事訴訟法第二百九十九條第一項前段、刑法第三百四十九條第一項
、第四十七條、罰金罰鍰提高標準條例第一條前段，判決如主文。
本案經檢察官呂曾達到庭執行職務。
中        華        民       國    八十九    年    三    月    一    日
                                台灣桃園地方法院刑事第二庭
                                    法  官  吳  進  發
右正本證明與原本無異。
如不服本判決，應於判決送達後十日內向本院提出上訴狀( 應附繕本 )，上訴於
臺灣高等法院。
                                    書記官  陳  靜  娟
中        華        民        國   八十九    年    三    月    二    日
刑法第三百四十九條（第一項）
收受贓物者，處三年以下有期徒刑、拘役或五百元以下罰金。


司法院資訊處製作；財團法人民間司法改革基金會備份。
